臺灣臺南地方法院刑事判決
　　公　訴　人　臺灣台南地方法院檢察署檢察官
　　被　　　告　乙○○
右列被告因竊盜案件，經檢察官提起公訴（九十一年度偵字第六五四五號），本院判
決如左：
    主  文
乙○○竊盜，處拘役伍拾日，如易科罰金，以佰元折算壹日。緩刑貳年。
    事  實
一、乙○○與甲○係房東與房客關係，利用甲○向其承租台南縣永康市影劇三村十五
    號房間之機會，竟意圖為自己不法之所有，於民國九十一年五月六日二十二時許
    ，趁甲○在榮民醫院不在家之際，徒手竊取甲○裝置於臥房內之聲寶牌冷氣機一
    台（型號ＡＷ─二二００Ｖ型、二０００年份，價值約新台幣七千元），得手後
    ，將該冷氣機搬至其住處客廳內，並以雜物掩蔽。嗣於同年五月七日六時四十分
    許，經丙○○發現告知甲○，並報警處理，始循線查知上情。
二、案經甲○訴由台南縣警察局永康分局報請臺灣臺南地方法院檢察署檢察官偵查起
    訴。
    理  由
一、訊據被告乙○○固供認右揭時、地搬走告訴人甲○之冷氣機一台等情，惟矢口否
    認犯行，辯稱：冷氣機是告訴人給伊，無竊盜云云。經查：右揭犯罪事實，業據
    告訴人甲○於警訊、偵查中指訴：被告是房東，伊沒有將冷氣機給被告，是被告
    利用伊在醫院無暇照顧財產而竊取等語，指訴綦詳。核與證人丙○○證述：伊於
    九十一年五月七日六時二十分許至姐夫甲○住處清洗，發現姐夫房內的冷氣不見
    ，只留有一個空架子在窗口，打電話報案情節相符。並有扣押書及贓物暫行發還
    認領保管單各一紙在卷可稽。雖被告辯稱冷氣機係告訴人甲○給伊，惟於偵訊時
    具狀辯稱：伊於九十一年五月六日在戶政事務所當面向甲○要電視機，甲○答應
    ，後想起還有一台冷氣機，即再打電話向甲○要，甲○說好等詞；然於本院改稱
    ：於九十一年一月間，甲○在台南市○○○○街七十號養老院時，說東西要給伊
    ，且證人李偉正有聽到等情。被告就告訴人同意冷氣機贈送之時間、地點已非一
    致，是否實情，自非無疑。又證人李偉正證稱：伊有聽到甲○說有東西要給乙○
    ○，但什麼東西不知道，是否全部東西都給，亦不清楚，但沒有聽到甲○有說冷
    氣機要給乙○○等詞。則證人李偉正之證詞，並不足以為告訴人答應冷氣機給予
    被告之證明。再被告復陳：告訴人有將電視機給伊，取後放在二樓明顯的地方，
    而本件冷氣機置於客廳用雜物掩蓋乙節。告訴人就被告所拿之電視機未為告訴，
    若冷氣機亦是經告訴人同意相贈，焉有告訴之理；況該冷氣機果係告訴人所贈，
    被告亦無用雜物加以掩藏必要。是被告所辯，係屬事後卸責之詞，不足採信，犯
    行洵可認定。
二、核被告乙○○意圖為自己不法之所有，竊取甲○所有之冷氣機，所為係犯刑法第
    三百二十條第一項竊盜罪。爰審酌被告犯罪之動機、目的、手段，犯罪所得財物
    價值、犯罪後態度等一切情狀，量處如主文所示之刑，並諭知易科罰金之折算標
    準。另被告與告訴人即被害人係房東與房客關係，長期同屋共處，為貪圖小利涉
    本件犯行，惟其前未曾受有期徒刑以上刑之宣告，有台灣台南地方法院檢察署刑
    案查註紀錄表及台灣高等法院被告全國前案紀錄表在卷可按，經此偵、審程序當
    記取教訓，知所悔悟，信無再犯之虞，並宣告緩刑二年，以啟自新。
據上論斷，應依刑事訴訟法第二百九十九條第一項前段，刑法第三百二十條第一項、
第四十一條第一項前段、第七十四條第一款，罰金罰鍰提高標準條例第一條前段、第
二條，判決如主文。
本案經檢察官蘇榮照到庭執行職務。
中      華      民      國      九十一      年    十二    月    十六    日
                                  臺灣臺南地方法院刑事第五庭
                                          法  官  蘇  清  水
右正本證明與原本無異。
如不服本判決，應於判決送達後十日內，向本院提出上訴狀。
                                          書記官  陳  信  良
中      華      民      國      九十一      年    十二    月    十六    日
